臺灣臺南地方法院民事裁定
111年度訴字第428號
原      告  臺灣金聯資產管理股份有限公司

法定代理人  施俊吉  


被      告  許張美鳳
            許福利  
上列當事人間請求撤銷贈與行為等事件，本院裁定如下：
    主  文
原告應於收受本裁定後5日內補繳裁判費新臺幣7,227元，逾期未
繳，即駁回其訴。
    理  由
一、按訴訟標的之價額，由法院核定。核定訴訟標的之價額，以
    起訴時之交易價額為準；無交易價額者，以原告就訴訟標的
    所有之利益為準。民事訴訟法第77條之1第1項、第2項分別
    定有明文。又債權人行使撤銷權之目的，在使其債權獲得清
    償，故應以債權人因撤銷權之行使所受利益為準，原則上以
    債權人主張之債權額，計算其訴訟標的價額；但被撤銷法律
    行為標的之價額低於債權人主張之債權額時，則以該被撤銷
    法律行為標的之價額計算（最高法院97年度第1次民事庭會
    議參照）。
二、本件原告起訴主張被告許張美鳳為其債務人，被告許張美鳳
    將其所有如附表一所示之不動產（下稱系爭不動產），以贈
    與為原因，無償贈與被告許福利之行為，已侵害原告之債權
    ，而依民法第244條第1項、第4項規定請求撤銷被告間就系
    爭不動產所為之贈與行為及登記之物權行為，及請求被告許
    福利塗銷系爭不動產之所有權移轉登記。查系爭不動產之價
    額為新臺幣（下同）3,131,400元（詳如附表一），此即為
    原告所請求撤銷之法律行為標的之價額；又原告對被告許張
    美鳳之債權額（以本院93年度執字第27131號強制執行事件
    分配表所載原告分配不足額之金額為準）計算至起訴時（民
    國111年3月22日）共計為6,981,987元（計算式詳如附表二
    ），較其所請求撤銷之法律行為標的之價額為高，是本件訴
    訟標的價額應以較低者即3,131,400元為準，應徵第一審裁
    判費32,086元，扣除前繳裁判費24,859元外，尚應補繳7,22
    7元。茲依民事訴訟法第249條第1項但書之規定，限原告於
    收受本裁定送達5日內補繳，逾期不繳，即駁回其訴。
三、特此裁定。　　
中　　華　　民　　國　 111　　年　　 5　　月　　27　　日
                  民事第二庭  法　官　張玉萱
以上正本係照原本作成。
如對本裁定關於核定訴訟標的價額部分抗告，應於裁定送達後10
 日內向本院提出抗告狀，並繳納抗告費新臺幣1000 元；關於命
補繳裁判費部分，不得抗告。
中　　華　　民　　國　　111 　年　　5 　　月　　27　　日
                              書記官  鄭伊汝

附表一    編號 不動產標示 權利範圍 價額（新臺幣） 1 臺南市○○區○○段0000○00地號土地 全部 35,300元（每平方公尺公告現值）×77平方公尺＝2,718,100元 2 臺南市○○區○○段00000○號建物（門牌號碼臺南市○○區○○路00巷000弄00號） 全部 413,300元（111年房屋課稅現值） 合計：3,131,400元    

附表二    編號 債權類別 金額（新臺幣，元以下四捨五入）  1 本金 2,407,074元  2 利息 上開本金自94年6月1日起至111年3月21日止，按週年利率百分之8.8計算之利息，計為3,562,681元【計算式：2,407,074元×8.8%×（16+298/365）＝3,562,681元】。  3 違約金 269,229元及上開本金自94年6月1日起至111年3月21日止，按週年利率百分之1.76計算之違約金，計為981,765元【計算式：2,407,074元×1.76%×（16+298/365）＝712,536元，269,229元＋712,536元＝981,765元】。  4 訴訟費用 30,467元  合計：6,981,987元